【裁判字號】    94,訴,2322
【裁判日期】    950316
【裁判案由】    違反槍砲彈藥刀械管制條例
【裁判全文】
臺灣桃園地方法院刑事判決              94年度訴字第2322號
公  訴  人  台灣桃園地方法院檢察署檢察官
被      告  甲○○
選任辯護人  許明桐律師
上列被告因違反槍砲彈藥刀械管制條例案件，經檢察官提起公訴
（九十四年度偵字第一七六七六號），本院判決如下：
    主  文
甲○○未經許可，持有可發射子彈具有殺傷力之改造手槍，處有
期徒刑參年，併科罰金新臺幣捌萬元，罰金如易服勞役，以新臺
幣玖佰元即銀元參佰元折算壹日。
扣案之仿ＢＥＲＥＴＴＡ廠半自動手槍製造之改造手槍壹支（含
彈匣壹個，槍枝管制編號0000000000號）沒收。
    事  實
一、甲○○明知可發射子彈具有殺傷力之槍枝及子彈，均屬槍砲
    彈藥刀械管制條例第四條第一項第一款、第二款所管制之槍
    、彈，非經中央主管機關許可，不得無故持有之。竟於民國
    九十三年十二月間某日，在桃園縣龍潭鄉某不詳工地宿舍內
    ，以新臺幣（下同）二十五萬元之代價，向真實姓名年籍不
    詳自稱「阿坤」之成年男子，購入可發射子彈具有殺傷力之
    仿ＢＥＲＥＴＴＡ廠半自動手槍製造之槍枝槍身組合土造金
    屬槍管及土造金屬滑套改造而成之改造手槍一支（含彈匣一
    個，槍枝管制編號0000000000號）、具殺傷力之
    制式子彈四顆及改造子彈五顆（其中一顆係由土造金屬彈殼
    加裝直徑八‧九ｍｍ金屬彈頭而成之土造子彈、另四顆由土
    造金屬彈殼加裝直徑九ｍｍ金屬彈頭而成之土造子彈，於送
    鑑定時業已試射完竣而滅失）、不具殺傷力之改造子彈六顆
    （係由土造金屬彈殼加裝直徑九ｍｍ金屬彈頭而成之土造子
    彈，其中一顆，雖可擊發，惟其發射動能甚微，另五顆，無
    法擊發，認均不具殺傷力）後，將之置放於桃園縣龜山鄉○
    ○村○○街二十號住處，嗣於九十四年十月十二日上午七時
    二十分許，警員持本院核發之搜索票至前揭處所搜索，當場
    查獲前揭槍、彈，因而查獲上情。
二、案經臺北市政府警察局松山分局報請臺灣桃園地方法院檢察
    署檢察官偵查起訴。
    理  由
一、證據能力部分：
    (一)依據刑事訴訟法第一百五十六條第一項之規定，被告之
        自白非出於強暴、脅迫、利誘、詐欺、疲勞訊問、違法
        羈押或其他不正之方法，且與事實相符者，得為證據。
        被告既未抗辯其於警詢、檢察官偵訊中之自白非出於任
        意性，應認該審判外之自白具有任意性，而具有證據能
        力。
    (二)內政部警政署刑事警察局所出具之九十四年十一月一日
        刑鑑字第０九四０一五四八六二號槍彈鑑定書、九十五
        年二月二十四日刑鑑字第Ｚ○○○○○○○○○號函各
        一份，係該局執行槍枝鑑定公務所出具之書面鑑定報告
        ，依據刑事訴訟法第一百五十九條之立法理由及同法第
        二百零六條規定，自得為證據，況檢察官、辯護人及被
        告於本院行準備程序及審理時，就此部分證據之證據能
        力均表示沒有意見，復未聲明異議，而該鑑定書與檢察
        官主張之事實有關聯性，是可認上開槍彈鑑定書具有證
        據能力。
    (三)扣案之仿ＢＥＲＥＴＴＡ廠半自動手槍製造之改造手槍
        一支（含彈匣一個，槍枝管制編號000000000
        0號）、具殺傷力之制式子彈四顆及改造子彈五顆，並
        非供述證據，無傳聞法則之適用，與本案具有關聯性，
        且上開物證經偵辦員警依法定程序合法搜索扣得，具有
        證據能力，均合先敘明。
二、上揭事實，業據被告甲○○於警詢、偵查中及本院審理時坦
    承不諱，並有現場照片三幀附卷，及仿ＢＥＲＥＴＴＡ廠半
    自動手槍製造之改造手槍一支（含彈匣一個）、具殺傷力之
    制式子彈四顆及改造子彈五顆扣案足資佐證。而上揭扣案槍
    枝經送內政部警政署刑事警察局鑑驗結果，認送鑑手槍一支
    （槍枝管制編號0000000000號），係由仿ＢＥＲ
    ＥＴＴＡ廠半自動手槍製造之槍枝槍身組合土造金屬槍管及
    土造金屬滑套改造而成之改造手槍，機械性能良好，可擊發
    適用之子彈，認具殺傷力。另送鑑子彈四顆，均係直徑九ｍ
    ｍ之制式子彈，認均具殺傷力、及送鑑子彈五顆（其中一顆
    係由土造金屬彈殼加裝直徑八‧九ｍｍ金屬彈頭而成之土造
    子彈、另四顆由土造金屬彈殼加裝直徑九ｍｍ金屬彈頭而成
    之土造子彈），經實際試射結果，可擊發，認均具殺傷力，
    有該局九十四年十一月一日刑鑑字第０九四０一五四八六二
    號槍彈鑑定書、九十五年二月二十四日刑鑑字第Ｚ○○○○
    ○○○○○號函各一份及槍彈照片十四幀在卷可稽，足見被
    告上揭自白與事實相符。是本件事證明確，被告犯行堪予認
    定，應依法論科。
三、按持有槍砲為長時間之繼續，乃行為之繼續而非狀態之繼續
    ，故如未受允准，持有槍砲而無正當理由之行為持續長時間
    ，於終止持有前，均在其犯罪行為實施中。其間法律縱有變
    更，其行為既繼續實施至新法施行以後，即與犯罪後法律有
    變更之情形不同，不生新舊法比較適用之問題（最高法院七
    十五年度台上字第三三七０號、八十八年度台上字第二九六
    八號判決意旨、八十八年第八次刑事庭會議決議參照）。而
    查槍砲彈藥刀械管制條例雖在九十四年一月二十六日經總統
    以華總一義字第Ｚ0000000000號令修正公布，並
    自同年一月二十八日生效施行，惟被告行為終了時既在該條
    例修正後之九十四年十月十二日，自應適用裁判時之槍砲彈
    藥刀械管制條例處斷，無新舊法比較問題。核被告所為，係
    犯槍砲彈藥刀械管制條例第八條第四項之未經許可，持有可
    發射子彈具有殺傷力之改造手槍罪、同條例第十二條第四項
    之未經許可，持有具有殺傷力之子彈罪。被告以一行為同時
    觸犯上揭二罪名，為想像競合犯，依刑法第五十五條之規定
    ，應從較重之未經許可，持有改造手槍罪處斷。又被告及其
    辯護人雖主張被告係因一時好奇而購入槍彈，惟於購入後欲
    退還予「阿坤」時，因聯絡不上「阿坤」始無法退還，且被
    告自始至終均坦承犯行，並有家人需要照顧、公司需要經營
    ，為此請求依刑法第五十九條之規定，酌減其刑。惟槍砲彈
    藥刀械管制條例於在九十四年一月二十六日經總統以華總一
    義字第Ｚ0000000000號令修正公布，就未經許可
    持有改造手槍部分大幅度提高刑度，其目的係在維護社會秩
    序及安寧，避免持槍之人擁槍自重，故內政部警政署於新法
    公布施行前公告自九十三年七月一日起至九十三年九月三十
    日止自首報繳槍械者得免除其刑，以給予非法持有槍械者自
    新之機會，並透過新聞、廣播、報章雜誌等途徑宣傳，而均
    為國人所知悉，猶於九十三年十二月間某日，耗費鉅資購入
    扣案槍彈，顯無視法律之禁止及政府嚴禁非法持有槍械之決
    心，況被告自九十三年十二月間某日購入扣案之槍彈而持有
    之後，亦得將上揭槍彈丟棄、毀壞，以免危害社會治安，被
    告捨此不為，嗣經警員據報而向本院聲請搜索票搜索而查獲
    ，衡其犯罪情狀，難認有何堪予憫恕之情甚明，被告及其辯
    護人請求依刑法第五十九條之規定酌減被告之刑期，尚非可
    採，併予說明。爰審酌槍、彈性質上屬高度危險之物品，而
    被告刻意購入具殺傷力之手槍、子彈，對社會之秩序及安寧
    ，勢將會產生極大之不安，惟鑑於被告素行尚佳、犯罪之動
    機、目的、手段及犯後坦承犯行等一切情狀，爰量處如主文
    所示之刑，併就罰金部分，諭知易服勞役之折算標準，以資
    懲儆。至辯護人請求傳訊查獲警員趙俊明到庭，證明查獲當
    時手槍、彈匣是分開的，且放在儲藏間內，辯護人認為手槍
    有上膛與無上膛於法院量刑上會有差別，及請求傳訊被告之
    妻林雁冰到庭，證明被告於購買槍彈後數日，向其妻表示不
    應該持有扣案的槍彈，想要退還給「阿坤」，但是一時聯絡
    不上，後來又因工程忙碌，所以忘了槍彈之事，惟被告未經
    許可持有改造手槍、子彈之事證已明，且本院已審酌全案情
    節而為量刑，詳前所述，是無傳訊證人趙俊明、林雁冰之必
    要，附此敘明。
四、扣案之仿ＢＥＲＥＴＴＡ廠半自動手槍製造之槍枝槍身組合
    土造金屬槍管及土造金屬滑套改造而成之改造手槍一支（含
    彈匣一個，槍枝管制編號0000000000號），屬違
    禁物，應依刑法第三十八條第一項第一款規定宣告沒收之。
    至於扣案具殺傷力之制式子彈四顆及改造子彈五顆，均業經
    內政部警政署刑事警察局鑑驗試射，已經實際擊發，僅餘彈
    殼、彈頭，已不具有子彈的完整結構，失其子彈違禁物之性
    質，自不予沒收。
五、公訴意旨另以：被告除於前揭時、地持有制式子彈四顆、具
    殺傷力之改造子彈五顆外，另持有具有殺傷力之直徑九ｍｍ
    金屬彈頭土造子彈三顆，認被告另犯有未經許可持有子彈罪
    嫌。惟查，扣案之直徑九ｍｍ金屬彈頭土造子彈三顆，經送
    內政部警政署刑事警察局鑑驗試射結果，無法擊發，不具殺
    傷力，有該局九十五年二月二十四日刑鑑字第Ｚ○○○○○
    ○○○○號函一份存卷可稽，公訴人所提起此部份之罪嫌顯
    然不能證明，惟因與上開論罪科刑部分在法律評價上係屬單
    一事實之單純一罪關係，爰不另為無罪之諭知。
據上論斷，應依刑事訴訟法第二百九十九條第一項前段，槍砲彈
藥刀械管制條例第八條第四項、第十二條第四項，刑法第十一條
前段、第五十五條、第四十二條第二項、第三十八條第一項第一
款，罰金罰鍰提高標準條例第二條，現行法規所定貨幣單位折算
新臺幣條例第二條，判決如主文。
本案經檢察官李允煉到庭執行職務。
中    華     民    國    95    年    3    月    16    日
                  刑事第一庭  審判長法  官  曾淑華
                                    法  官  王耀興
                                    法  官  黃梅淑
以上正本證明與原本無異。
如不服本判決，應於判決送達後10日內向本院提出上訴狀（應附
繕本），上訴於臺灣高等法院。
                                    書記官  魏里安
中    華     民    國    95    年    3    月    16    日
附錄本案論罪科刑法條：
槍砲彈藥刀械管制條例第8 條第4 項規定：
未經許可，持有、寄藏或意圖販賣而陳列第1 項所列槍枝者，處
3 年以上10年以下有期徒刑，併科新臺幣700 萬元以下罰金。
槍砲彈藥刀械管制條例第12條第4 項規定：
未經許可，持有、寄藏或意圖販賣而陳列子彈者，處5 年以下有
期徒刑，併科新台幣300 萬元以下罰金。


司法院資訊處製作；財團法人民間司法改革基金會備份。
